【裁判字號】    99,易,1829
【裁判日期】    991015
【裁判案由】    竊盜等
【裁判全文】
臺灣高雄地方法院刑事判決              99年度易字第1829號
公  訴  人  臺灣高雄地方法院檢察署檢察官
被      告  乙○○
上列被告因竊盜等案件，經檢察官聲請以簡易判決處刑（99年度
偵字第9045號），本院認不應依簡易判決處刑（簡易案件案號：
99年度審簡字第1970號），改依通常程序審理，判決如下：
    主  文
乙○○犯竊盜罪，處有期徒刑貳月，如易科罰金，以新臺幣壹仟
元折算壹日；又犯非法由自動付款設備取財罪，處有期徒刑肆月
，如易科罰金，以新臺幣壹仟元折算壹日。應執行有期徒刑伍月
，如易科罰金，以新臺幣壹仟元折算壹日。
    事  實
一、乙○○與甲○○為房客與房東關係。乙○○於民國98年7 月
    23日某時許，在高雄市三民區○○○路26之4 號租屋處，竟
    意圖為自己不法之所有，趁甲○○外出之際，竊取甲○○所
    有臺灣郵政股份有限公司民族社區郵局（以下簡稱民族郵局
    ）帳號00000000000000號帳戶之金融卡及密碼。復意圖為自
    己不法之所有，而基於利用自動付款設備詐欺之接續犯意，
    於當日即持上開竊得之金融卡前往高雄民族郵局附設之自動
    櫃員機，以輸入其竊得金融卡密碼之方法，接續2 次操作該
    自動櫃員機，使該自動付款設備辨識系統陷於錯誤，誤認係
    甲○○本人或經授權之人提領款項，而如數支付現金新臺幣
    （下同）3 萬元、1 萬元。乙○○得手後，旋將金融卡放回
    原位，款項則自行花用。嗣於同年月28日上午10時20分許，
    甲○○至郵局欲提款時，發現存款遭盜領，經報警循線查獲
    上情。
二、案經高雄市政府警察局三民第二分局報請臺灣高雄地方法院
    檢察署檢察官偵查後聲請以簡易判決處刑。
    理  由
一、按被告以外之人於審判外之陳述，雖不符刑事訴訟法法第15
    9 條之1 至第159 條之4 之規定，而經當事人於審判程序同
    意作為證據，法院審酌該言詞陳述或書面陳述作成時之情況
    ，認為適當者，亦得為證據，同法第159 條之5 第1 項定有
    明文。本判決所引用之傳聞證據，被告於準備期日中均同意
    有證據能力，且經本院審酌該等言詞陳述作成時之情況及證
    據取得過程等節，認為適當，可以作為認定事實之依據。
二、訊據被告對於上開犯罪事實大致坦承不諱，核與被害人甲○
    ○指訴相符，復有監視錄影照片2 張、甲○○民族郵局
    000000 00000000 號帳戶影本在卷可稽，足認被告自白與事
    實相符，堪以認定。被告雖辯稱：其竊取金融卡，僅為領錢
    ，並沒有想要把它偷走之意思云云。惟查，被告竊取被害人
    之郵局金融卡1 枚，並持往郵局自動付款設備，接續2 次各
    領取被害人之存款3 萬元、1 萬元，共計4 萬元，顯已居於
    所有人之地位而為提款行為，至被告提款後雖將金融卡放回
    原處，然被告於本院審理中自承其係因怕被發現等語，顯見
    被告將提款卡放回原處僅為犯罪後掩飾犯行之方法，無礙於
    其竊盜既遂之犯行，故其所辯，顯係卸責之詞，不足採信。
    本案事證明確，被告犯行堪以認定，應依法論科。
三、按刑法第339條之2第1項之以不正方法由自動付款設備取得
    他人之物罪，其所謂「不正方法」，係泛指一切不正當之方
    法而言，並不以施用詐術為限，例如以強暴、脅迫、詐欺、
    竊盜或侵占等方式取得他人之金融卡及密碼，再冒充本人由
    自動提款設備取得他人之物，或以偽造他人之金融卡由自動
    付款設備取得他人之物等等，均屬之。是核被告上開所為，
    分別係犯刑法第320 條第1 項之竊盜罪及同法第339 條之2
    第1項 之以不正方法由自動付款設備取得他人之物罪。被告
    持證人甲○○所有之上揭金融卡分別提領現金2 次之行為，
    係本於單一犯意，而利用同一機會，在同一時段、同一地點
    實施，侵害同一法益，各行為之獨立性極為薄弱，依一般社
    會健全觀念，在時間差距上，難以強行分開，在刑法評價上
    應視為數個舉動之接續施行，合為包括之一行為予以評價，
    較為合理，而屬接續犯。又被告所犯上開2 罪間，犯意有別
    ，行為殊異，應予分論併罰。爰審酌被告正值青壯，竟不思
    以己力賺取生活所需，而竊取他人之金融卡，並藉不正方法
    由自動付款設備取得他人之款項，事後尚未賠償被害人；惟
    念被告經查獲後坦承大部分犯行，暨其智識程度等一切情狀
    ，分別量處如主文所示之刑，及諭知易科罰金之折算標準，
    並定應執行之刑，以資懲儆。
據上論斷，應依刑事訴訟法第299 條第1 項前段，刑法第320 條
第1 項、第339 條之2 第1 項、第41條第1 項前段、第51條第5
款，刑法施行法第1 條之1 ，判決如主文。
本案經檢察官丙○○到庭執行職務。
中    華    民    國    99    年    10    月    15    日
                  刑事第十一庭  法  官  鄭  瑋
以上正本證明與原本無異。
如不服本判決，應於判決送達後10日內，向本院提出上訴狀。
中    華    民    國    99    年    10    月    18    日
                                書記官  蔡佩珊
附錄本判決論罪之法條：
刑法第320條第1項
意圖為自己不法之所有或第三人不法之所有，而竊取他人之動產
者，為竊盜罪，處5 年以下有期徒刑、拘役或500 元以下罰金。
刑法第339條之2第1項
（違法由自動付款設備取得他人之物之處罰）
意圖為自己或第三人不法之所有，以不正方法由自動付款設備取
得他人之物者，處3年以下有期徒刑、拘役或1萬元以下罰金。

司法院資訊處製作；財團法人民間司法改革基金會備份。
